臺灣高雄地方法院民事裁定              100年度抗字第173號
抗  告  人  劉國忠
相  對  人  中美國際聯合有限公司
法定代理人  朱雅琳
上列抗告人因與相對人間本票裁定事件，對於中華民國100 年6
月14日臺灣高雄地方法院100 年度司票字第1726號裁定提起抗告
，本院裁定如下：
    主  文
抗告駁回。
抗告程序費用壹仟元由抗告人負擔。
    理  由
一、抗告意旨略以：抗告人係於民國99年5 月11日向相對人租車
    ，依租車行之規定抗告人需簽發與承租之車輛等值之本票作
    為保證，相對人乃簽發票面金額新台幣（下同）600,000 元
    、發票日期99年5 月11日之本票（下稱系爭本票）1 紙交予
    相對人收受，並非抗告人積欠相對人債務。嗣因承租之車輛
    發生車禍，抗告人與相對人對於修理費用無法達到共識而有
    糾紛，請鈞院能重新開庭，以釐清雙方所存在之債權債務關
    係為多少，確保雙方權益，為此爰依法提起抗告，求為廢棄
    原裁定等語。
二、按執票人向本票發票人行使追索權時，得聲請法院裁定後強
    制執行，票據法第123 條第2 項定有明文。又本票執票人依
    上開法條之規定，聲請法院裁定許可對發票人強制執行係屬
    非訟事件程序，以審查強制執行許可與否，並無確定實體上
    法律關係存否之效力，如發票人就票據債務之存否有爭執時
    ，應由發票人提起確認之訴，以資解決，最高法院56年台抗
    字第714 號、57年台抗字第76號著有判例。
三、本件相對人主張：伊執有抗告人簽發之系爭本票1 紙，並免
    除作成拒絕證書，詎屆期提示未獲付款，依票據法第123 條
    聲請裁定許可強制執行等情，已據提出本票1 紙為證，原裁
    定予以准許，即無不合。抗告人以前揭理由提起抗告，所稱
    縱使屬實，亦係實體上之爭執，應由抗告人另行提起訴訟，
    以資解決，本件非訟程序不得加以審究，仍應為許可強制執
    行之裁定，是抗告人執前開理由提起抗告，為無理由，應予
    駁回。
四、又按非訟事件，依法應由關係人負擔費用者，法院裁定命關
    係人負擔時，應一併確定其數額；非訟事件程序費用之負擔
    ，有相對人者，準用民事訴訟法有關訴訟費用之規定，非訟
    事件法第24條第1 項及第21條第2 項定有明文。本件抗告業
    經駁回在案，依上開法條規定，本院應予確定訴訟費用額。
    茲因抗告人提起本件抗告，除繳納抗告費1,000 元外，未有
    其餘訴訟費用之支出。是以，本件應由抗告人負擔之訴訟費
    用額確定為1,000 元。
五、據上論結，本件抗告為無理由，依非訟事件法第46條、第21
    條第2 項、第24條第1 項，民事訴訟法第495 條之1 第1 項
    、第449 條第1 項、第78條，裁定如主文。
中    華    民    國   100    年    8     月    19    日
                  民事第三庭  審判長法  官  朱玲瑤
                                    法  官  李嘉益
                                    法  官  洪能超
正本係照原本作成。
本裁定不得抗告。
中    華    民    國   100    年    8     月    19    日
                                    書記官  火秋予